臺灣高雄地方法院刑事判決　　　　　　　九十一年度易字第四一三一號
　　公　訴　人　臺灣高雄地方法院檢察署檢察官
　　被　　　告　甲○○
右列被告因竊盜案件，經檢察官提起公訴（九十一年度偵字第二一九七三號），本院
判決如左：
    主  文
甲○○共同竊盜，累犯，處有期徒刑壹年肆月。
    事  實
一、甲○○曾於民國八十七年間犯有加重竊盜案件，經法判處有期徒刑一年二月確定
    ，甫於八十八年十二月十六日縮短刑期執行完畢。詎甲○○猶不知悔改，復基於
    共同意圖為自己不法所有而竊取他人財物及損壞他人所有物之牽連犯意聯絡，於
    九十一年十月二日凌晨二時二十分許，與其表弟林嘉鄰（犯本案時已滿十八歲，
    由檢察官另行簽分偵辦）二人各騎一部機車至高雄縣大寮鄉○○村○○○路乙○
    ○所經營之「順意檳榔攤」，趁該檳榔攤打佯無人看管之際，由甲○○騎乘車牌
    號碼ＶＨＤ－三四七號機車在旁把風，再由林嘉鄰持路旁拾得之磚塊砸毀該檳榔
    攤玻璃窗後侵入該檳榔攤內竊取硬幣新臺幣（下同）三百元、峰牌香煙十二包（
    起訴書誤載為一條）及ＣＤ音響一台，得手後將峰牌香煙十二包交予甲○○，現
    金則由林嘉鄰取走，ＣＤ音響一台搬至檳榔攤外準備載離時，適為警巡邏發現查
    獲，並在甲○○所騎乘之上開機車置物箱內扣得峰牌香煙十二包（已返還被害人
    乙○○），林嘉鄰則趁機騎乘另一部機車逃逸。
二、案經乙○○訴由高雄縣警察局林園分局報告臺灣高雄地方法院檢察署檢察官偵查
    起訴。
    理  由
一、訊據被告甲○○對右揭犯罪事實供認不諱，且與被害人乙○○於警訊中指訴失竊
    之情節相符，復有贓物認領保管單一紙、現場照片八幀附卷可佐，足認被告之自
    白核與事實相符。事證明確，被告右揭竊盜及損壞他人所有物之犯行洵堪認定，
    應予依法論科。
二、核被告甲○○所為，係犯刑法第三百二十條第一項之竊盜罪、第三百五十四條之
    損壞他人所有物罪。而被告就所犯上開二罪間，有方法行為與目的行為之牽連犯
    關係，應依刑法第五十五條之規，從一重之刑法第三百二十條第一項竊盜罪處罰
    。另被告與其表弟林嘉鄰就上開犯行間，係有犯意之聯絡與行為之分擔，為共同
    正犯。又被告與其表弟林嘉鄰就上開持磚塊砸毀該檳榔攤玻璃窗之犯行，應構成
    刑法第三百五十四條之損壞他人所有物罪，雖未據公訴人就被告就此部分犯行論
    列其應適用之犯罪法條，惟此部分犯罪事實，已據被害人乙○○於警訊中陳明要
    提出告訴（詳警卷第一頁背面），且公訴人就此部分之犯罪事實亦已敘明於起訴
    事實中，本院認此部分犯行復與前開起訴之竊盜罪有牽連犯之裁判上一罪關係，
    爰依法併就此部分犯行併予審酌，附此敘明。另公訴意旨認被告與其表弟林嘉鄰
    共同竊盜時，係由林嘉鄰持客觀上足供兇器用之磚塊砸毀上開「順意檳榔攤」之
    玻璃窗後侵入該檳榔攤內竊取財物，因認被告與林嘉鄰係共犯刑法第三百二十一
    條第一項第三款之攜帶兇器竊盜罪嫌；惟查，刑法上所謂攜帶兇器竊盜，係指行
    為人必須為行竊之目的，攜帶兇器行竊，始足以構成本款之加重竊盜罪。訊據被
    告甲○○供稱：「是林嘉鄰拿檳榔攤旁邊的磚塊砸破玻璃，從檳榔攤（玻璃）破
    洞口爬進去偷竊，檳榔攤是擺在路邊人行道上，當時是晚上，檳榔攤從外面就可
    以透過玻璃看清楚裡面的東西」等語，是本院認為被告與同案被告林嘉鄰係趁該
    檳榔攤打佯無人看管之際，始起意以檳榔攤旁邊的磚塊砸破玻璃行竊，則被告等
    顯非係意在攜帶足為兇器用之磚塊用以行竊，揆諸攜帶兇器竊盜罪立法意旨，自
    不能認被告應構成加重竊盜罪嫌，公訴意旨認被告應成立刑法第三百二十一條第
    一項第三款之加重竊盜罪嫌，容有誤會，爰於不妨起訴事實同一之範圍內，予以
    變更起訴法條為被告係共犯刑法第三百二十條第一項之普通竊盜罪。再被告曾於
    八十七年間犯有加重竊盜案件，經法判處有期徒刑一年二月確定，甫於八十八年
    十二月十六日縮短刑期執行完畢，有臺灣高等法院被告全國前案紀錄表一紙附卷
    可稽，其於前受有期徒刑之執行完畢後五年以內，再犯本案有期徒刑以上之罪，
    為累犯，應依刑法第四十七條之規定，加重其刑。爰審酌被告教育程序為高職畢
    業，正值年青力強黃金時期，竟不思奮發圖強、自力營生，以創造美好未來而竊
    取他人財物，雖所竊取之財物價值非巨，然仍足以造成他人財產法益之損害，對
    社會治安危害非輕，且曾犯有竊盜罪、素行非佳，其行為自不宜輕縱，惟犯後已
    坦承犯行等一切情狀，爰酌情量處如主文所示之刑，以示儆懲。
據上論斷，應依刑事訴訟法第二百九十九條第一項前段、第三百條，刑法第二十八條
、第三百二十條第一項、第三百五十四條、第五十五條、第四十七條，罰金罰鍰提高
標準條例第一條前段，判決如主文。
本案經檢察官李門騫到庭執行職務。
中      華      民      國      九十一      年    十二    月    二十    日
                                      臺灣高雄地方法院刑事第七庭
                                        法  官  柯  盛  益
右正本證明與原本無異。
如不服本判決，應於判決送達後十日內，向本院提出上訴狀。
                                        書記官  陳  昱  良
中      華      民      國      九十一      年    十二    月    二十    日
附錄本判決論罪科刑法條全文
中華民國刑法第三百二十條第一項：
意圖為自己或第三人不法之所有，而竊取他人之動產者，為竊盜罪，處五年以下有期
徒刑、拘役或五百元以下罰金。
中華民國刑法第三百五十四條：
毀棄、損壞前二條以外之他人之物或致令不堪用，足以生損害於公眾或他人者，處二
年以下有期徒刑、拘役或五百元以下罰金。
